臺灣臺南地方法院刑事判決
111年度易字第569號
公  訴  人  臺灣臺南地方檢察署檢察官
被      告  林庭茂


上列被告因侮辱案件，經檢察官提起公訴（111年度偵字第9641
號），本院判決如下：
    主  文
本件公訴不受理。
    理  由
一、公訴意旨：如起訴書所載（如附件） 。
二、按告訴乃論之罪，告訴人於第一審辯論終結前得撤回其告訴
    ，又告訴經撤回者，應諭知不受理之判決，刑事訴訟法第23
    8條第1項、第303條第3款分別定有明文。
三、查，本件告訴人黃鈺傑告訴被告林庭茂妨礙名譽案件，起訴
    書認係觸犯刑法第309條第1項之公然侮辱罪，依同法第314
    條之規定，須告訴乃論。茲據告訴人具狀告訴，有刑事撤回
    告訴狀1份附卷可參（本院卷第49頁），依照首開說明，本
    件爰不經言詞辯論，逕為諭知不受理之判決。
四、末查，被告已與告訴人就民事賠償事宜達成和解，有本院11
    1年度南司刑移調字第418號調解筆錄1份附卷可參（本院卷
    第47頁），倘如被告日後未遵期履行，告訴人亦得持與確定
    判決有同一效力之調解筆錄作為執行名義，對被告之財產聲
    請強制執行，被告當應依照上開調解筆錄記載之內容，確實
    履行，切勿自誤，附此敘明。
據上論斷，應依刑事訴訟法第303條第3款、第307條判決如主文
。
本案經檢察官孫昱琦提起公訴，檢察官紀芊宇到庭執行職務。
中　　華　　民　　國　　111 　年　　6 　　月　　22　　日
  　　　　　　　刑事第十一庭    法　官　陳淑勤
以上正本證明與原本無異。
如不服本判決應於收受本判決後20日內向本院提出上訴書狀，並
應敘述具體理由。其未敘述上訴理由者，應於上訴期間屆滿後20
日內向本院補提理由書狀（均須按他造當事人之人數附繕本）「
切勿逕送上級法院」。
　　　　　　　　　　　　　　　　書記官　盧昱蓁
中　　華　　民　　國　　111 　年　　6 　　月　　22　　日
【附件】
臺灣臺南地方檢察署檢察官起訴書
                                     111年度偵字第9641號
　　被　　　告　林庭茂　男　26歲（民國00年0月00日生）
　　　　　　　　　　　　住臺南市○區○○路00巷0號12樓之2
　　　　　　　　　　　　國民身分證統一編號：Z000000000號
上列被告因妨害名譽案件，已經偵查終結，認應提起公訴，茲將
犯罪事實及證據並所犯法條分敘如下：
　　　　犯罪事實
一、林庭茂騎乘車牌號碼000-0000號普通重型機車與黃鈺傑騎乘
    車牌號碼000-0000號普通重型機車附載友人黃柔涵，於民國
    111年2月22日晚上8時57分許，在臺南市○○區○○路000號前發
    生行車糾紛。黃鈺傑因對林庭茂稱「你這樣要害別人死，你
    就去旁邊一點」（台語），致林庭茂心生不滿，竟基於公然
    侮辱之犯意，對黃鈺傑稱「靠北三小」（台語）等語，足以
    貶損黃鈺傑之名譽、人格及社會評價。
二、案經黃鈺傑訴由臺南市政府警察局永康分局報告偵辦。
　　　　證據並所犯法條
一、證據清單：
編號 證據名稱 待證事實 1 被告林庭茂於警詢時及偵查中之供述 被告固坦承有對告訴人黃鈺傑稱「靠北三小」等語（臺語），然沒有要罵告訴人之意。 2 告訴人黃鈺傑於警詢時及偵查中之指訴 全部犯罪事實 3 證人黃柔涵之證述 被告於上揭時、地，對告訴人辱罵「靠北、三小」字眼之事實。 　4 告訴人行車紀錄器錄影光碟與擷取畫面 證明本件犯罪事實 
二、被告雖矢口否認有公然侮辱之犯行，辯稱：我沒有要罵告訴
    人之意云云。經查，上開犯罪事實，業據告訴人指訴歷歷，
    並有證人之證述及現場行車紀錄錄影光碟、擷取畫面附卷可
    查。按以最粗鄙之語言在公共場所向特定之人辱罵時，倘為
    其他不特定人可以聞見之情形，而其語言之含義，又足以減
    損該特定人之聲譽者，自應成立刑法第309條第1項之罪（司
    法院院字第1863號解釋參照）。觀諸被告所使用之「靠北三
    小」等語，係屬貶損他人社會評價之用語，且被告陳稱其迴
    轉時聽到告訴人說「你要出來死，不要害我」，其覺得很荒
    謬，才對告訴人說「靠北三小」，顯見被告說話對象為告訴
    人等無訛，被告在情緒不滿之情形下，辱罵告訴人，依當時
    客觀情境，應屬針對告訴人而為之攻擊性言詞，顯非僅是發
    語詞或語助詞之口頭禪，依照一般社會通念，被告上開言詞
    實已貶損告訴人之尊嚴及評價，而使告訴人感到難堪與屈辱
    ，難謂被告並無侮辱告訴人之犯意。是被告上開所辯，難以
    採信，其犯嫌堪以認定。
三、核被告所為，係犯刑法第309條第1項之公然侮辱罪嫌。
四、依刑事訴訟法第251條第1項提起公訴。
　此　致
臺灣臺南地方法院
中　　華　　民　　國　 111　　年　　4 　　月　　26　　日
                              檢察官  孫  昱  琦
本件證明與原本無異　　　　　　　　　　　　　　　　　　　
中　　華　　民　　國　 111  　年　　5     月　　5     日
　　                          書記官  林  宜  賢
附錄所犯法條：
中華民國刑法第309條第1項
公然侮辱人者，處拘役或 9 千元以下罰金。
以強暴犯前項之罪者，處 1 年以下有期徒刑、拘役或 1 萬 5
千元以下罰金。